【裁判字號】    89,上訴,2278
【裁判日期】    891101
【裁判案由】    懲治盜匪條例等
【裁判全文】
臺灣高等法院臺中分院刑事判決              民國八十九年度上訴字第二二七八號
    上  訴  人
    即  被  告  甲○○
    選任辯護人  陳世煌
                劉嘉堯
右上訴人因懲治盜匪條例案件，不服臺灣彰化地方法院中華民國八十九年十一月一日
第一審判決（民國八十九年度訴字第九○○號，起訴案號：臺灣彰化地方法院檢察署
民國八十九年度偵字第六一六七號），提起上訴，本院判決如左：
    主      文
原判決關於盜匪暨其執行刑部分均撤銷。
甲○○意圖為自己不法所有，以強暴致使不能抗拒而取他人之物，處有期徒刑捌年。
水果刀壹把沒收。
    事      實
一、甲○○因生活拮據，竟意圖為自己不法所有，攜其所有，客觀上足以對人生命、
    身體產生危害，堪為兇器之水果刀一把，於民國（下同）八十九年八月十日上午
    四時十五分許，騎乘其自有車牌號碼ＹＨＡ－四三九號機車，經彰化縣埔心鄉○
    ○路埔心漁市場附近時，見乙○○單身騎乘機車在前，佯稱問路以車身迫近致乙
  ○○不得不停於路旁，即亮持前開水果刀下車靠近乙○○，命乙○○下車欲載乙
    ○○他往，乙○○未從，予以僵持並加以抗拒，於抗拒時遭水果刀劃傷左大姆指
    及右手腕（傷害部分未據告訴），致使乙○○不能抗拒而趁隙逃至路對面之檳榔
    攤拍門呼救。甲○○見狀，立取乙○○於抗拒時掉落於地之背包一個，內有乙○
    ○身分證、機車駕駛執照、行車執照、埔心農會金融卡、健保卡各一張及皮包一
    只、行動電話一具、充電器一組與現金新臺幣（下同）一百元等物，得手後騎其
    自有之機車逃離。上開物品均置放其彰化縣埔心鄉○○路五號住處。迄於同日晚
    上十一時三十分許，在彰化縣員林鎮○○街一一七號合家歡ＫＴＶ包廂內為警循
    線查獲，並扣得其置放於前址住處乙○○之財物與前開水果刀一把等物，已先將
    乙○○之財物先行發還予乙○○收執。
二、案經彰化縣警察局員林分局報請臺灣彰化地方法院檢察署檢察官偵查起訴。
    理  由
一、右開犯罪事實，迭據上訴人即被告甲○○於警訊、偵查以迄本院行調查及審理中
    均坦白承認，核與被害人乙○○指述情節相合，並有被害人乙○○出具之贓物認
    領保管單一紙、被害財物與被害人傷處之相片數幀在卷可稽，復有水果刀一把扣
    案足憑，事證明確，其犯行堪予認定。
二、核上訴人即被告所為，係犯懲治盜匪條例第五條第一項第一款之盜匪取財罪。公
    訴人認上訴人即被告強取被害人乙○○財物之行為，係犯刑法第三百三十條第一
    項之加重強盜罪，容有誤會，起訴法條應予變更；原判決就此部分犯行，適用上
    開法條（條例）予以論罪科刑，固非無見，惟事實記載盜匪所得財物現金一百元
    已花用一空，容有出入，蓋上開財物業由被害人領回，已據其供述在卷（見本審
    卷第六十頁及偵卷第十一頁下方）上訴意旨，雖認其犯行非屬盜匪，應無可採，
    其上訴非有理由，但原判決既有上述可議之處，自應由本院將原判決此部分暨其
    執行刑予以撤銷（搶奪部分先行上訴，嗣已撤回）爰審酌被告之素行、犯罪之手
    段、目的、所得不法利益、及所造成之危害並犯罪後之態度等一切情狀，量處如
    主文第二項所示之刑，以示懲儆。扣案水果刀一把，係被告所有，供犯罪所用之
    物，已經被告陳明在卷，依法宣告沒收。至被告盜匪所得之現金一百元已由被害
    人領回；餘物亦經被害人領回，分據被告及被害人乙○○陳明，並有贓物認領保
    管單附卷可據，茲不必另為發還之諭知，併此明。
三、據上論斷，應依刑事訴訟法第三百六十九條第一項前段、第三百六十四條、第二
    百九十九條第一項前段、第三百條，懲治盜匪條例第五條第一項第一款、第八條
    ，刑法第三十八條第一項第二款，判決如主文。
本案經檢察官丙○○到庭執行職務。
中      華      民      國    九十      年      二      月     十四     日
                                臺灣高等法院臺中分院刑事第六庭
                                      審判長法  官  李  文  雄
                                            法  官  邱  顯  祥
                                            法  官  陳  嘉  雄
右正本證明與原本無異。
如不服本判決應於收受送達後十日內向本院提出上訴書狀，其未敘述上訴之理由者並
得於提起上訴後十日內向本院補提理由書（均須按他造當事人之人數附繕本）。
                                            書記官  王  麗  英
中      華      民      國    九十      年      二      月     十五     日
                                                                        Ｃ


司法院資訊處製作；財團法人民間司法改革基金會備份。
